# 各位大侠，请教套期保值会计实务

提问人：zhangjiao15 时间：2016-05-23 16:11:22
套保新暂行规定出来后，我们公司一直想用这个，但有一些环节都找不到参照，求教各位大侠 1 、从存货转到被套期项目，对应把期货转到套期工具 因为期货是保证金交易，那结转到套期工具时，是只把浮盈浮亏（原本记在交易性金融资产和负债）转到套期工具，还是要按开仓的价值来转？ 2 、购销很频繁，还有许多远期购销合同，想用总敞口来处理，每个月考量一次套保情况 问题还有很多，等有套期会计经验的大侠们现身

回答人：chenyiwei
1 、期货作为衍生工具，其公允价值只是浮盈或浮亏的金额，开仓的名义金额不具有会计方面的意义。 2 、总敞口方面的难度和复杂性较大，目前尚未接触到具体的案例。